臺灣桃園地方法院民事裁定
110年度小上字第96號
上  訴  人  廖振文  
被  上訴人  李鄭富美
上列當事人間請求損害賠償事件，上訴人對於民國110年7月29日
本院中壢簡易庭109年度壢小字第1789號小額民事判決提起上訴
，本院裁定如下：    
    主  文
上訴駁回。
第二審訴訟費用新臺幣壹仟伍佰元由上訴人負擔。   
    理   由
一、按對於小額程序第一審裁判之上訴或抗告，非以其違背法令
    為理由，不得為之，民事訴訟法第436條之24第2項定有明文
    。而所謂違背法令，依同法第436條之32第2項準用同法第46
    8條、第469條第1款至第5款規定，係指判決不適用法規或適
    用不當者以及判決法院之組織不合法者、依法律或裁判應迴
    避之法官參與裁判者、法院於權限之有無辨別不當或違背專
    屬管轄之規定者、當事人於訴訟未經合法代理者、違背言詞
    辯論公開之規定者而言。次按上訴狀內應記載上訴理由，表
    明下列各款事項︰(1)原判決所違背之法令及其具體內容。(2
    )依訴訟資料可認為原判決有違背法令之具體事實，同法第4
    36條之25亦有明文。亦即上訴人於上訴狀或理由書內應有具
    體之指摘，並揭示該法規之條項或內容，若係成文法以外之
    法則，應揭示該法則之旨趣。上訴狀或理由書如僅就原審取
    捨證據任加指摘，並未具體指出原判決違背何等法規者，其
    上訴即難認為合法（最高法院71年台上字第314號判例意旨
    可供參照）。末按小額訴訟之上訴不合法者，第二審法院應
    以裁定駁回之，此觀民事訴訟法第436條之32第2項準用同法
    第444條第1項前段之規定即明。
二、上訴意旨略以：
　　本院中壢簡易庭109年度壢小字第1789號第一審小額民事判
    決（下稱原審判決）固已認定被上訴人就其所有之排水管漏
    水致上訴人之傢俱受損，應負損害賠償責任，然卻以上開傢
    俱並非新品為由計算折舊，對上訴人極為不公；且因被上訴
    人之排水管漏水導致上訴人之傢俱長期無法使用，上訴人更
    受有精神損耗，此部分損害上訴人尚未向被上訴人請求，是
    本件訴訟費用自應由被上訴人負擔全部，始為合理。為此，
    爰提起本件上訴，請求廢棄原審判決等語。
三、本院之判斷：
　　經查，細繹上訴人所執上訴理由無非係爭執本件損害賠償之
    請求不應計算折舊、訴訟費用應由被上訴人全額負擔，始符
    公平正義云云。然就其所主張之折舊部分，上訴人實僅就原
    審法院取捨證據、認定事實之職權行使範圍為爭執；就訴訟
    費用部分，上訴人則未表明原審判決有何違背法令之情，是
    上訴人乃就原審為事實認定及證據斟酌、取捨之當否加以指
    摘，並未具體指摘原審判決有何不適用法規或適用不當之情
    形，復未指明所違背之法規、法則、司法解釋或最高法院判
    例，且就整體訴訟資料亦無從認定原判決有何違背法令之具
    體事實，自難認對該判決之如何違背法令已有具體之指摘，
    揆諸前揭說明，其上訴自非合法，應予駁回。
四、另按於小額訴訟之上訴程序，法院為訴訟費用之裁判時，應
    確定其費用額；訴訟費用，由敗訴之當事人負擔，民事訴訟
    法第436 條之19第1 項、第436 條之32第1 項、第78條規定
    甚明。本件上訴既不合法，第二審訴訟費用1,500 元即應由
    上訴人負擔。爰依上揭法律規定，確定本件上訴人應負擔之
    訴訟費用額為1,500 元。
五、據上論結，本件上訴為不合法，裁定如主文。
中　　華　　民　　國　　110 　年　　12　　月　　14　　日
　　              民事第四庭  審判長法  官  游智棋
　　
                                    法　官　林常智
　　　　　　　　　　　　　　　　　　
                                    法　官　傅思綺
正本係照原本作成。
本裁定不得抗告。
中　　華　　民　　國　　110 　年　　12　　月　　14　　日
                                    書記官  康馨予